臺灣桃園地方法院刑事判決　　　　　　110年度審易字第701號
公　訴　人　臺灣桃園地方檢察署檢察官
被　　　告　張佑謙



上列被告因竊盜案件，經檢察官提起公訴（110 年度偵字第5676
號），被告於準備程序中就被訴事實為有罪陳述，本院裁定進行
簡式審判程序，判決如下：
    主  文
張佑謙犯如附表所示之罪，各處如附表「宣告刑及沒收」欄所示
之刑。應執行有期徒刑壹年貳月，如易科罰金，以新臺幣壹仟元
折算壹日。沒收，併執行之。
    事  實
一、張佑謙意圖為自己不法之所有，基於竊盜之犯意，分別為下
    列行為：
（一）於民國109 年10月6 日凌晨2 時許，駕駛名下車牌號碼00
      0-0000號自用小客車，至黃火土位在桃園市○○區○○路
      0000號之無人居住老家，以老虎鉗破壞窗戶鐵條後，爬窗
      進入上開建物，竊取黃火土之友人羅濟廷寄放在屋內之紅
      色櫸木椅2 張、玻璃裝飾品1 個得逞，隨即攜之駕車離去
      。嗣黃火土於109 年10月8 日中午12時許，返回上址察覺
      遭竊即報警處理。
（二）於109 年10月15日凌晨1 時許，駕駛上開車輛，至上址，
      以路旁石頭擊破玻璃，爬窗進入上開建物，徒手竊取屋內
      之單人古董椅2 張、雙人古董椅1 張得逞，隨即攜之駕車
      離去。嗣黃火土於同日上午8 時許，返回上址察覺遭竊即
      報警處理。
（三）於109 年10月22日凌晨0 時許，駕駛上開車輛，至上址，
      爬窗進入上開建物，徒手竊取屋內之單人座椅3 張、雙人
      座椅1 張得逞，隨即攜之駕車離去。嗣黃火土於同日上午
      9 時15分許，返回上址察覺遭竊即報警處理。
二、案經桃園市政府警察局楊梅分局報告臺灣桃園地方檢察署檢
    察官偵查起訴。
    理  由
一、前開犯罪事實，業據被告張佑謙於本院準備程序及審理中坦
    承不諱（見本院卷第98頁、第113 頁），核與證人即被害人
    黃火土於警詢之證述情節相符，並有監視器錄影畫面光碟、
    翻拍照片、現場照片及棄置竊取本案物品現場照片、公路監
    理電子閘門列印資料（見偵卷第19至25頁、第27至103 頁、
    第105 頁、第121 頁）附卷可證，堪認前揭被告任意性自白
    符實。本案事證明確，被告犯行均堪認定，俱應依法論科。
二、論罪科刑
（一）核被告就事實欄一（一）所為，係犯刑法第321 條第1 項
      第1 款、第2 款、第3 款之攜帶兇器毀越門窗侵入住宅竊
      盜罪；就犯罪事實欄一（二）所為，係犯刑法第321 條第
      1 項第1 款、第2 款之毀越門窗侵入住宅竊盜罪；就犯罪
      事實欄一（三）所為，係犯刑法第321 條第1 項第1 款、
      第2 款之踰越門窗侵入住宅竊盜罪。起訴意旨就被告侵入
      住宅竊盜之要件，已於犯罪事實欄論及，惟於論罪法條均
      漏未論及被告所為已構成刑法第321 條第1 項第1 款之侵
      入住宅竊盜罪，足認僅係起訴書之法條漏載，而刑法第
      321 條第1 項各款僅係竊盜罪之加重條件，乃同一條項加
      重竊盜罪之不同犯罪手段與型態，應由本院逕予補充，自
      無庸變更起訴法條；至犯罪事實欄一（一）部分，起訴書
      雖漏未論及被告所為已構成刑法321 條第1 項第3 款之攜
      帶兇器竊盜罪，然業經公訴檢察官當庭補充更正，本院自
      得予以審理，併此敘明。被告所犯3 次加重竊盜犯行，犯
      意各別，行為互殊，應予分論併罰。
（二）爰以行為人之責任為基礎，審酌被告不思以正當方式獲取
      財物，竟圖不勞而獲，恣意為本案加重竊盜之犯行，顯然
      欠缺對他人財產權之尊重，念及被告犯後坦承犯行，犯後
      態度尚可，衡以被告之犯罪動機、情節、所生危害暨其生
      活及經濟狀況、素行、年紀及智識程度等一切情狀，分別
      量處如主文所示之刑，併諭知易科罰金之折算標準，暨定
      其應執行刑，併就此再諭知易科罰金之折算標準。
三、沒收部分
（一）按犯罪所得，屬於犯罪行為人者，沒收之；前2 項之沒收
      ，於全部或一部不能沒收或不宜執行沒收時，追徵其價額
      ，刑法第38條之1 第1 項前段、第3 段定有明文。經查，
      本案被告竊得如附表所示之物，均為其犯罪所得，俱應依
      上開規定，宣告沒收，於全部或一部不能沒收或不宜執行
      沒收時，分別追徵其價額。
（二）再按供犯罪所用、犯罪預備之物或犯罪所生之物，屬於犯
      罪行為人者，得沒收之，但有特別規定者，依其規定，刑
      法第38條第2 項定有明文。經查，現場遺留之老虎鉗1 支
      ，為被告所有，且為其犯本案犯罪事實欄一（一）竊盜犯
      行所用之物，經被告於本院準備程序中自承在卷（見本院
      卷第99頁），應依上開規定宣告沒收。
據上論斷，應依刑事訴訟法第273 條之1 第1 項、第299 條第1
項前段，刑法第321 條第1 項第1 款、第2 款、第3 款、第51條
第5 款、第41條第1 項前段、第8 項、第38條之1 第1 項前段、
第3 項、第38條第2 項，刑法施行法第1 條之1 第1 項，判決如
主文。
本案經檢察官賴怡伶到庭執行職務。
中    華    民    國   110    年    11    月    8     日
                    刑事審查庭    法  官      高上茹
以上正本證明與原本無異。
如不服本判決應於收受判決後20日內向本院提出上訴書狀，並應
敘述具體理由。其未敘述上訴理由者，應於上訴期間屆滿後20日
內向本院補提理由書(均須按他造當事人之人數附繕本)「切勿逕
送上級法院」。
                                  書記官      蔡宛軒
中    華    民    國   110    年    11    月    9     日
附表：
┌──┬────┬───────────────┬─────────┬──────────┐
│編號│犯罪事實│證據                          │所犯罪名          │宣告刑及沒收        │
├──┼────┼───────────────┼─────────┼──────────┤
│ 一 │如事實欄│被告張佑謙於警詢之供述、證人黃│刑法第321 條第1 項│張佑謙犯攜帶兇器毀越│
│    │一（一）│火土於警詢之證述、監視器錄影畫│第1 款、第2 款、第│門窗侵入住宅竊盜罪，│
│    │所示。  │面光碟及翻拍照片、現場照片及棄│3款               │處有期徒刑陸月，如易│
│    │        │置竊取本案物品現場照片、公路監│                  │科罰金，以新臺幣壹仟│
│    │        │理電子閘門列印資料。          │                  │元折算壹日。        │
│    │        │                              │                  │未扣案之紅色櫸木椅貳│
│    │        │                              │                  │張、玻璃裝飾品壹個均│
│    │        │                              │                  │沒收，如全部或一部不│
│    │        │                              │                  │能沒收或不宜執行沒收│
│    │        │                              │                  │時，分別追徵其價額。│
│    │        │                              │                  │扣案之老虎鉗壹支沒收│
│    │        │                              │                  │。                  │
├──┼────┤                              ├─────────┼──────────┤
│ 二 │如事實欄│                              │刑法第321 條第1 項│張佑謙犯毀越門窗侵入│
│    │一（二）│                              │第1 款、第2 款    │住宅竊盜罪，處有期徒│
│    │所示。  │                              │                  │刑陸月，如易科罰金，│
│    │        │                              │                  │以新臺幣壹仟元折算壹│
│    │        │                              │                  │日。                │
│    │        │                              │                  │未扣案之單人古董椅貳│
│    │        │                              │                  │張、雙人古董椅壹張均│
│    │        │                              │                  │沒收，如全部或一部不│
│    │        │                              │                  │能沒收或不宜執行沒收│
│    │        │                              │                  │時，分別追徵其價額。│
├──┼────┤                              ├─────────┼──────────┤
│三  │如事實欄│                              │刑法第321 條第1 項│張佑謙犯毀越門窗侵入│
│    │一（三）│                              │第1 款、第2 款    │住宅竊盜罪，處有期徒│
│    │所示。  │                              │                  │刑陸月，如易科罰金，│
│    │        │                              │                  │以新臺幣壹仟元折算壹│
│    │        │                              │                  │日。                │
│    │        │                              │                  │未扣案之單人座椅參張│
│    │        │                              │                  │、雙人座椅壹張均沒收│
│    │        │                              │                  │，如全部或一部不能沒│
│    │        │                              │                  │收或不宜執行沒收時，│
│    │        │                              │                  │分別追徵其價額。    │
└──┴────┴───────────────┴─────────┴──────────┘